臺灣高雄地方法院民事判決　　　　　　　 110年度簡字第65號
原　　　告　利偉運輸股份有限公司

法定代理人　賴憲昌　
原　　　告　李文哲　
共　　　同
訴訟代理人　史乃文律師
複　代理人　邱柏榕律師
被　　　告　順峰汽車貨運有限公司

法定代理人　陳淑眞　
被　　　告　林聖峰　

共　　　同
訴訟代理人　周品言　
上列當事人間請求損害賠償事件，經本院於民國110 年9 月23日
言詞辯論終結，判決如下：
    主      文
被告應連帶給付原告李文哲新臺幣貳拾參萬貳仟伍佰零參元，及
自民國一○九年十二月二十一日起至清償日止，按週年利率百分
之五計算之利息。
被告應連帶給付原告利偉運輸股份有限公司新臺幣貳拾玖萬貳仟
柒佰元，及自民國一○九年十二月二十一日起至清償日止，按週
年利率百分之五計算之利息。
原告李文哲其餘之訴駁回。
訴訟費用由被告連帶負擔百分之七十二，餘由原告李文哲負擔。
本判決第一項得假執行。但被告以新臺幣貳拾參萬貳仟伍佰零參
元為原告李文哲預供擔保後，得免為假執行。
本判決第二項得假執行。但被告以新臺幣貳拾玖萬貳仟柒佰元為
原告利偉運輸股份有限公司預供擔保後，得免為假執行。
    事實及理由
一、原告主張：
  ㈠被告林聖峰於民國108 年8 月28日17時3 分許，駕駛車牌號
    碼000-00號營業曳引車（拖掛01-RC 號子車），沿高雄市○
    道0 號由北往南方向行駛，途經國道1 號南向369.8 公里處
    時，本應注意車前狀況，並隨時採取必要之安全措施，而依
    當時天候晴，日間自然光線、柏油路面乾燥、無缺陷，且無
    障礙物，視距良好，並無不能注意之情事，竟疏未注意及此
    ，緊急煞車後操作失控，乃往中央護欄衝撞，翻覆在護欄上
    ，適有原告李文哲駕駛原告利偉運輸股份有限公司（下稱利
    偉公司）所有車牌號碼000-00號營業曳引車（下稱系爭曳引
    車），拖掛同為原告利偉公司所有之09-HS 號板台車（下稱
    系爭板台車，上載編號DFSU0000000 號貨櫃，下稱系爭貨櫃
    ）沿同路同向行駛，亦行經該處，閃煞不及，而擦撞被告林
    聖峰所駕駛之上開車輛之左後側，嗣訴外人邱科通駕駛車牌
    號碼0000-00 號自用小客車沿同路同向行駛，亦行經該處，
    因閃煞不及撞被告林聖峰上開車輛之車頭（下稱系爭交通事
    故），原告李文哲因而受有左側顏面骨骨折、左腿挫傷併血
    腫、急性呼吸衰竭併休克經氣管內置放及呼吸器使用、頭部
    外傷併腦挫傷、胸部鈍挫傷併雙側肋膜積液及腰椎間孔狹窄
    併坐骨神經痛等傷害（下稱系爭傷害），而系爭曳引車、系
    爭板台車及系爭貨櫃因此受損，則被告林聖峰自應就此負侵
    權行為之損害賠償責任，又被告林聖峰於系爭交通事故發生
    時受僱於被告順峰汽車貨運有限公司（下稱順峰公司），且
    其當時是在執行職務，是被告順峰公司自應予被告林聖峰連
    帶負損害賠償責任。
  ㈡原告李文哲因系爭交通事故所受傷害而支出醫療費用新臺幣
    （下同）44,776元。又自108 年8 月30日自加護病房轉至普
    通病房起至108 年9 月17日出院止，需人全日看護，每日看
    護費用2,200 元，合計支出看護費用39,600元。且自出院即
    108 年9 月18日起至同年10月31日止需人半日看護，每日需
    費1,500 元，合計支出看護費用66,000元。再者，原告李文
    哲因系爭傷害而自108 年8 月29日起至同年11月28日不能工
    作，而受有不能工作損失15萬元。此外，原告李文哲因系爭
    交通事故而於腦部、顏面等多處受傷嚴重，出院後因腰部疼
    痛而持續接受復健，又因工作無法長期接受復健，而改以針
    灸治療，嗣因新冠肺炎疫情爆發才終止針灸治療，但所受系
    爭傷害迄今未能痊癒，不時感到疼痛難耐，實於精神上受有
    痛苦，應得請求賠償精神慰撫金20萬元，是原告李文哲合計
    應得向被告請求連帶賠償500,376 元，扣除已領取之強制汽
    車責任保險理賠金67,173元，原告李文哲應得向被告請求連
    帶賠償433,203 元。
  ㈢原告利偉公司因系爭交通事故而支出將系爭貨櫃吊至救援車
    輛上，並載至國道警察岡山分隊停車場（下稱岡山分隊停車
    場）之吊運費22,000元；將系爭曳引車、系爭板台車吊載至
    岡山分隊停車場之費用28,000元；將系爭曳引車再吊至高雄
    市小港區金福路停車場費用2,625 元，扣除保險公司業已賠
    償之48,649元，原告利偉公司此部分所受損害為3,976 元。
    又利偉公司修繕系爭貨櫃、系爭板台車分別支出費用8,483
    元、18,000元，扣除零件折舊，此部分所受損害為6,974 元
    、11,750元。再者，系爭曳引車因系爭交通事故受損嚴重，
    預估修復費用為381,500 元，高於該車當時價值32萬元，原
    告利偉公司評估後認已無修復實益，而將之報廢取回報廢殘
    值5 萬元，是原告利偉公司此部分受有損害27萬元。綜上，
    原告利偉公司應得向被告請求連帶賠償292,700 元。
  ㈣綜上，原告李文哲、利偉公司應得分別請求被告連帶賠償43
    3,203 元、292,700 元。為此爰依侵權行為之法律關係提起
    本訴等語。並聲明：㈠被告應連帶給付原告李文哲433,203
    元及自起訴狀繕本送達最後一位被告翌日即109 年12月21日
    起至清償日止按週年利率5%計算之利息。㈡被告應連帶給付
    原告利偉公司292,700 元及自起訴狀繕本送達最後一位被告
    翌日即109 年12月21日起至清償日止按週年利率5%計算之利
    息。
二、被告則以：原告李文哲就其於108 年9 月18日起至108 年10
    月31日止須專人看護乙節，未提出專業醫師建議，是其此部
    分請求，應予扣除。又原告李文哲本應證明其實際受領薪資
    金額，其就此未能證明，且亦未依法申報所得，應以基本工
    資即每月23,100元計算其不能工作收入損失，始為公允。另
    原告李文哲請求之精神慰撫金過高，非被告所得負擔。其次
    ，原告利偉公司所請求賠償之拖吊費用部分，業經原告投保
    之訴外人明台產物保險股份有限公司（下稱明台公司）理賠
    ，且明台公司已向被告投保之訴外人台壽保產物保險股份有
    限公司（下稱台壽公司）行使代位求償權，而經台壽公司賠
    付，是此部分原告利偉公司應不得向伊等請求賠償。又原告
    利偉公司請求賠償系爭貨櫃、系爭板台車修理費用中，關於
    零件部分應扣除折舊。此外，原告利偉公司未舉證系爭曳引
    車已不能修復，自應以修復費用，並將零件扣除折舊計算賠
    償金額，始為合理等語，資為抗辯。並聲明：㈠原告之訴駁
    回。㈡如受不利判決，願供擔保請准宣告假執行。
三、兩造不爭執事項：
  ㈠被告林聖峰於108 年8 月28日17時3 分許，駕駛車牌號碼00
    0-00號營業曳引車（拖掛01-RC 號子車），沿高雄市○道0
    號由北往南方向行駛，途經國道1 號南向369.8 公里處時，
    本應注意車前狀況，並隨時採取必要之安全措施，而依當時
    天候晴，日間自然光線、柏油路面乾燥、無缺陷，且無障礙
    物，視距良好，並無不能注意之情事，竟疏未注意及此，緊
    急煞車後操作失控，乃往中央護欄衝撞，翻覆在護欄上，適
    有原告李文哲駕駛系爭曳引車拖掛系爭板台車，上載系爭貨
    櫃沿同路同向行駛，亦行經該處，閃煞不及，而擦撞被告林
    聖峰所駕駛之上開車輛之左後側，嗣訴外人邱科通駕駛車牌
    號碼0000-00 號自用小客車沿同路同向行駛，亦行經該處，
    因閃煞不及撞被告林聖峰上開車輛之車頭，肇生系爭交通事
    故。
  ㈡原告李文哲因系爭交通事故受有系爭傷害。
  ㈢被告林聖峰於系爭交通事故發生時受僱於被告順峰公司，且
    其當時是在執行職務。
  ㈣系爭曳引車、系爭板台車為原告利偉公司所有。
  ㈤原告李文哲因系爭傷害就醫而支出醫療費用44,776元。
  ㈥原告李文哲因系爭傷害而自108 年8 月30日起至同年9 月17
    日需人看護，而支出看護費用39,600元。
  ㈦原告李文哲因系爭傷害自108 年8 月28日起至同年11月30日
    止無法工作。
  ㈧原告李文哲因系爭交通事故業已領取強制汽車責任險理賠金
    額67,173元。
四、得心證之理由
  ㈠按因故意或過失，不法侵害他人之權利者，負損害賠償責任
    ；汽車、機車或其他非依軌道行駛之動力車輛，在使用中加
    損害於他人者，駕駛人應賠償因此所生之損害；受僱人因執
    行職務，不法侵害他人之權利者，由僱用人與行為人連帶負
    損害賠償責任，民法第184 條第1 項前段、第191 條之2 前
    段、第188 條第1 項前段分別定有明文。又汽車行駛時，駕
    駛人應注意車前狀況，並隨時採取必要之安全措施，道路交
    通安全規則第94條第3 項前段亦著有規定。經查：
  ⒈被告林聖峰於108 年8 月28日17時3 分許，駕駛車牌號碼00
    0-00號營業曳引車（拖掛01-RC 號子車），沿高雄市○道0
    號由北往南方向行駛，途經國道1 號南向369.8 公里處時，
    本應注意車前狀況，並隨時採取必要之安全措施，而依當時
    天候晴，日間自然光線、柏油路面乾燥、無缺陷，且無障礙
    物，視距良好，並無不能注意之情事，竟疏未注意及此，緊
    急煞車後操作失控，乃往中央護欄衝撞，翻覆在護欄上，適
    有原告李文哲駕駛系爭曳引車拖掛系爭板台車，上載系爭貨
    櫃沿同路同向行駛，亦行經該處，閃煞不及，而擦撞被告林
    聖峰所駕駛之上開車輛之左後側，嗣訴外人邱科通駕駛車牌
    號碼0000-00 號自用小客車沿同路同向行駛，亦行經該處，
    因閃煞不及撞被告林聖峰上開車輛之車頭，肇生系爭交通事
    故等節，為兩造所不爭執，則被告林聖峰就系爭交通事故之
    發生自具有過失。又原告李文哲因系爭交通事故受有系爭傷
    害，而系爭曳引車、系爭板台車、系爭貨櫃為原告利偉公司
    所有，因系爭交通事故受損等節，亦為被告所不爭執，則被
    告林聖峰自應就此分別對原告負侵權行為損害賠償責任。
  ⒉被告林聖峰於系爭交通事故發生時受僱於被告順峰公司，且
    其當時是在執行職務乙節，為兩造所不爭執，則被告林聖峰
    於執行職務時因過失肇生系爭交通事故，不法侵害原告李文
    哲之身體權及原告利偉公司之財產權，依諸上開規定，被告
    順峰公司與被告林聖峰自應連帶對原告負損害賠償責任。
  ⒊綜上，被告就系爭交通事故應連帶負侵權行為損害賠償責任
    。
  ㈡按不法侵害他人之身體或健康者，對於被害人因此喪失或減
    少勞動能力或增加生活上之需要時，應負損害賠償責任；不
    法侵害他人之身體、健康、名譽、自由、信用、隱私、貞操
    ，或不法侵害其他人格法益而情節重大者，被害人雖非財產
    上之損害，亦得請求賠償相當之金額，民法第193 條第1 項
    、第195 條第1 項前段分別定有明文。而非財產上損害之慰
    撫金數額，究竟若干為適當，應斟酌兩造身分、地位及經濟
    狀況，俾為審判之依據，最高法院86年度台上字第511 號裁
    判要旨可供參照。又物被毀損時，被害人除得依民法第196
    條請求賠償外，並不排除民法第213 條至第215 條之適用。
    依民法第196 條請求賠償物被毀損所減少之價額，得以修復
    費用為估定之標準，但以必要者為限（例如：修理材料以新
    品換舊品，應予折舊）。本件原告李文哲乃因被告林聖峰之
    過失而受有系爭傷害，原告利偉公司所有之系爭曳引車、系
    爭板台車、系爭貨櫃並因而受損，被告就此應連帶負損害賠
    償責任已如上述，茲就原告所得請求之損害賠償金額計算如
    下：
  ⒈醫療費用：
    原告李文哲因系爭傷害就醫而支出醫療費用44,776元乙節，
    為兩造所不爭執，則原告李文哲自得就此請求被告連帶賠償
    之。
  ⒉看護費用：
  ⑴原告李文哲因系爭傷害而自108 年8 月30日起至同年9 月17
    日需人看護，而支出看護費用39,600元等情，為兩造所不爭
    執，則原告李文哲自得就此請求被告連帶賠償之。
  ⑵被告固抗辯原告李文哲就其於108 年9 月18日起至108 年10
    月31日止仍須專人看護乙節，未提出專業醫師建議，是其此
    部分請求，應予扣除云云。惟經本院函詢原告李文哲就診之
    國軍高雄總醫院，該院函覆原告李文哲出院後仍有站立困難
    、氣喘問題，建議休養至108 年11月30日，期間需人全日看
    護，有該院110 年8 月31日醫雄企管字第1100011226號函在
    卷可參（見簡字卷第229 頁），以國軍高雄總醫院為原告李
    文哲就診醫院，其對於原告李文哲之傷勢應知悉甚詳，是其
    按原告李文哲之傷勢依醫學專業所為上開判斷，自可採信，
    而足認原告李文哲自108 年9 月18日起至同年10月31日止確
    需人看護，被告上開抗辯，應非可採。又原告李文哲自108
    年9 月18日起至同年10月31日止聘人看護而支出看護費用66
    ,000元，有僱請專人看護證明書在卷可稽（見雄司調字卷第
    77頁），其自得就此請求被告連帶賠償之。
  ⑶綜上，原告李文哲應得請求被告連帶賠償看護費105,600 元
    。
  ⒊不能工作損失：
  ⑴原告李文哲因系爭傷害自108 年8 月28日起至同年11月30日
    止無法工作乙節，為兩造所不爭執。又衡情原告李文哲既以
    出車載運收取運費為生，其若出車所取得運費不能支應油資
    等費用，應不至於同意為之，而足認其於系爭交通事故發生
    時搭載貨櫃承攬運送，應有獲利而具工作收入，其於上開期
    間無法工作，自受有不能工作損失至明。
  ⑵原告李文哲固主張其因系爭傷害3 個月無法工作，又其每月
    收入為5 萬元，因此應得請求賠償不能工作損失15萬元云云
    ，並舉日報表、統計明細表、江南通運股份有限公司載運貨
    物明細、統一發票、統計表、逐日報酬統計表為證。惟原告
    李文哲自承其是出車後自行向委託人或貨主收取貨運費用，
    再扣除車輛油料費、保險、修繕費等相關費用後，始為其報
    酬等語（見簡字卷第65頁），則原告李文哲所舉上開證據縱
    便為真，亦只能證明原告李文哲每月營業額，尚無從知悉其
    扣除成本後所能取得之收入為何，而觀諸原告李文哲於107
    、108 年度申報所得均為0 元，有稅務電子閘門財產所得調
    件明細附卷可參（見審訴字卷證物存置袋），實難以原告李
    文哲上開所提資料即認其每月淨收入確有5 萬元，再佐諸原
    告李文哲若受有不能工作損失，被告認應以當時基本工資23
    ,100元計算（見簡字卷第171 頁），是應認原告李文哲每月
    工作收入為23,100元，其所得請求賠償之不能工作收入損失
    為69,300元，至其逾此範圍之主張，則非可採。
  ⑶原告李文哲雖聲請訊問證人陳麗玲、賴憲昌，以證明原告每
    月可自托運人處取得之報酬，惟如前述，此仍難證明原告李
    文哲之成本，並據而計算出原告李文哲每月收入，是本院自
    無庸調查上開證據，附此敘明。
  ⑷綜上所述，原告李文哲應得請求被告連帶賠償其不能工作收
    所損失69,300元。
  ⒋精神慰撫金：
    原告李文哲因系爭事故乃受有系爭傷害已如前述，又其因系
    爭傷害而於108 年8 月28日至國軍高雄總醫院急診，同日轉
    入加護病房治療，於同年月30日轉至普通病房，住院期間需
    人24小時照護，於同年9 月11日行左腿筋膜切開手術，並經
    建議需復健及休養至同年11月30日，有國軍高雄醫院附設民
    眾診療服務處診斷證明書在卷可參（見雄司調字卷第39至41
    頁），是原告李文哲既因系爭交通事故受傷而須住院治療，
    且需復健及休養直至108 年11月30日，忍受身體痛苦，又因
    此需專人照護，其精神上應受有痛苦，可堪認定，而原李文
    哲為高職畢業，從事貨櫃貨運業務，名下有汽車1 臺；被告
    林聖峰則為國中肄業，擔任貨運司機，名下沒有財產；被告
    順峰公司為資本額1,000 萬元之公司，有稅務電子閘門財產
    所得調件明細表（見本院卷證物存置袋）、公司基本資料（
    見雄司調字卷第175 頁）附卷足憑，且為兩造所不爭執（見
    簡字卷第97頁），則本院審酌兩造之身分、地位、經濟能力
    ，並原告李文哲所受傷勢等一切狀況，認原告李文哲請求之
    非財產上損害賠償20萬元尚屬過高，應以8 萬元較為適當，
    其逾此部分應不予准許。
  ⒌吊運費：
    被告固抗辯原告利偉公司業經明台公司賠付起重吊車及拖吊
    車費用5 萬元，而由明台公司取得代位求償權，不得再向其
    等請求賠償云云。惟：
  ⑴原告利偉公司因系爭交通事故而支出將系爭貨櫃吊至救援車
    輛並載至岡山分隊停車場之吊運費22,000元；將系爭曳引車
    、系爭板台車載至岡山分隊停車場之費用28,000元；將系爭
    曳引車再吊至高雄市小港區金福路停車場費用2,625 元，有
    高速公路大型車拖救服務契約三聯單、道路救援服務三聯單
    、高速公路專業拖吊服務三聯單、統一發票附卷可查（見雄
    司調字卷第131 至141 頁），自堪認定。
  ⑵原告利偉公司就系爭交通事故業向明台公司申請理賠貨損部
    分32萬元及前述吊運費22,000元、28,000元，是於扣除自負
    額1 萬元後，明台公司賠付原告利偉公司36萬元，嗣明台公
    司已就此向原告利偉公司投保之台壽公司請求賠償，並經給
    付36萬元，有傑信公證有限公司公證報告、和解書、理賠計
    算書在卷可參（見簡字卷第23至41頁），是依比例計算，於
    扣除自負額之後，原告利偉公司吊運費用只經賠付48,649元
    （計算式：50000 ×360000÷370000＝48649 ，小數點以下
    四捨五入），則明台公司經保險理賠取得代位求償部分只有
    48,649元，原告利偉公司自仍得就未經賠付金額請求被告賠
    償。
  ⑶綜上，原告偉公司應得請求被告連帶賠償吊運費3,976 元（
    計算式：22000 ＋28000 ＋2625－48649 ＝3976）
  ⒍貨櫃修理費：
    系爭貨櫃已逾耐用年限5 年等節，為原告所不爭執（見簡字
    卷第193 頁）。又系爭貨櫃因系爭交通事故修復需費8,483
    元，其中工資6,673 元，零件1,810 元等節，有中國航運股
    份有限公司估價單、統一發票附卷可佐（見雄司調字卷第14
    3 頁），則系爭貨櫃既非新品，依諸上開說明，其修復時材
    料更換係以新品替換舊品，計算零件材料之損害賠償數額時
    ，應扣除折舊部分始屬合理。又依行政院所頒固定資產耐用
    年數表及固定資產折舊率表，貨櫃及拖車架之耐用年數為5
    年，而系爭貨櫃之使用已逾耐用年數，應僅存殘值，再依所
    得稅法第51條及該法施行細則第48條第1 款之規定，以平均
    法計算其殘值（即以固定資產成本減除殘價後之餘額，按固
    定資產耐用年數表規定之耐用年數平均分攤，計算每期折舊
    額），則前揭零件扣除折舊後之價值為302 元（計算式：殘
    價= 取得成本／〈耐用年數+1〉即1810÷〈5+1 〉=302，小
    數點以下四捨五入），故加計工資，被告應賠償之系爭貨櫃
    修復費用為6,975 元（計算式：302+6673＝6975），原告請
    求被告賠償6,974 元自屬可採。
  ⒎板台車修理費：
    系爭板台車為91年9 月17日出廠，因系爭交通事故受損修復
    需費18,000元，其中零件7,500 元，工資10,500元等節，有
    汽車修理單（見簡字卷第153 頁）、拖車新領牌證登記書（
    見簡字卷第155 頁）附卷可查，且為被告所不爭執，則系爭
    板台車既非新車，依諸上開說明，其修復時材料更換係以新
    品替換舊品，計算零件材料之損害賠償數額時，應扣除折舊
    部分始屬合理。又依行政院所頒固定資產耐用年數表及固定
    資產折舊率表，貨櫃及拖車架之耐用年數為5 年，故自系爭
    板台車出廠至本件事故發生時即108 年8 月28日，系爭板台
    車之使用已逾耐用年數，應僅存殘值，再依所得稅法第51條
    及該法施行細則第48條第1 款之規定，以平均法計算其殘值
    （即以固定資產成本減除殘價後之餘額，按固定資產耐用年
    數表規定之耐用年數平均分攤，計算每期折舊額），則前揭
    零件扣除折舊後之價值為1,250 元（計算式：殘價= 取得成
    本／〈耐用年數+1〉即7500÷〈5+1 〉= 1250），故加計工
    資，被告應賠償之系爭小客車修復費用為11,750元（計算式
    ：1250+10500＝11750 ）。
  ⒏曳引車損壞：
    被告固抗辯原告利偉公司未能證明系爭曳引車有不能維修之
    理由，應按維修費用並扣除零件折舊計算賠償金額云云。惟
    系爭曳引車於系爭交通事故發生後幾近全毀，維修不含引擎
    維修需將車頭吊起之費用即達381,500 元，其中零件251,50
    0 元、工資13萬元，有照片（見簡字卷第157 至161 頁）、
    估價單（見簡字卷第163 至165 頁）附卷可查。又系爭曳引
    車經本院囑託高雄市汽車商業同業公會鑑定，於108 年度時
    市價約32萬元，有該公會110 年6 月8 日高市新汽商良字鑑
    111 號函在卷可參（見簡字卷第177 頁），而以高雄市汽車
    商業同業公會就汽車鑑價具有一定之專業，其所為上開鑑定
    自可採信，是以系爭曳引車於系爭交通事故發生時市價約32
    萬元，若欲修復不含引擎維修時需將車頭吊起之費用即達38
    1,500 元，衡情一般人於此情況下均無維修意願，此自足認
    系爭曳引車無修復之必要，原告利偉公司應得請求賠償系爭
    曳引車當時市值，另原告利偉公司自承將系爭曳引車報廢取
    得5 萬元（見簡字卷第69頁），則原告利偉公司就此部分應
    得請求被告連帶賠償27萬元。
  ⒐綜上所述，原告李文哲應得請求被告連帶賠償299,676 元（
    計算式：44776 ＋105600＋69300 ＋80000 ＝299676），而
    原告利偉公司則得請求被告連帶賠償292,700元 （計算式：
    3976＋6974＋11750 ＋270000＝292700）。
五、綜上所述，被告林聖峰就系爭交通事故之發生具有過失，而
    致原告李文哲受有系爭傷害、原告利偉公司所有之系爭曳引
    車、系爭板台車及系爭貨櫃受損，自應負損害賠償責任，原
    告順峰公司為被告林聖峰之僱用人，且被告林聖峰於系爭交
    通事故發生時係在執行職務，被告順峰公司自應與被告林聖
    峰連帶負損害賠償責任。又原告李文哲所得請求賠償之金額
    為299,676 元，而原告利偉公司所得請求賠償之金額則為29
    2,700 元，另原告李文哲已領取強制汽車責任險理賠金67,1
    73元，為兩造所不爭執，是扣除該金額，原告李文哲得請求
    賠償之金額為232,503 元。從而，原告李文哲、利偉公司依
    侵權行為之法律關係分別請求被告連帶給付232,503 元、29
    2,700 元及法定遲延利息，為有理由，應予准許。至原告李
    文哲逾此範圍之請求，則無理由，應予駁回。
六、本件原告勝訴部分，係就民事訴訟法第427 條第1 項訴訟適
    用簡易程序所為被告敗訴之判決，爰依同法第389 條第1 項
    第3 款規定，依職權宣告假執行。又被告已聲明願供擔保請
    准免為假執行，於法並無不合，爰依同法第392 條第2 項規
    定，酌定擔保金如主文所示。
七、本件事證已臻明確，兩造其餘之攻擊防禦方法核與判決結果
    不生影響，毋庸一一論列，併此敘明。
八、訴訟費用負擔之依據：民事訴訟法第79條、第85條第1 項但
    書、第2 項。
中    華    民    國  110     年    10    月    5     日
                  民事第二庭  法  官  楊淑儀
以上正本係照原本作成。
如不服本判決，應於送達後20日內，向本院提出上訴狀並表明上
訴理由，如於本判決宣示後送達前提起上訴者，應於判決送達後
20日內補提上訴理由書（須附繕本）。
中    華    民    國   110    年    10    月    5     日
                              書記官  詹立瑜